Inventaris van het archief van het Ministerie van Binnenlandse Zaken: Afdeling Onderwijs, Kunsten en Wetenschappen, 1848-1876
Nationaal Archief, Den Haag
- Verbaal, A
  - Indices op de verbalen., 1849 - 1876; 739-766
    - 1849, 739
    - 1850, 740
    - 1851, 741
    - 1852, 742
    - 1853, 743
    - 1854, 744
    - 1855, 745
    - 1856, 746
    - 1857, 747
    - 1858, 748
    - 1859, 749
    - 1860, 750
    - 1861, 751
    - 1862, 752
    - 1863, 753
    - 1864, 754
    - 1865, 755
    - 1866, 756
    - 1867, 757
    - 1868, 758
    - 1869, 759
    - 1870, 760
    - 1871, 761
    - 1872, 762
    - 1873, 763
    - 1874, 764
    - 1875, 765
    - 1876, 766
  - Klappers op de indices., 1849 - 1876; 767-794
    - 1849, 767
    - 1850, 768
    - 1851, 769
    - 1852, 770
    - 1853, 771
    - 1854, 772
    - 1855, 773
    - 1856, 774
    - 1857, 775
    - 1858, 776
    - 1859, 777
    - 1860, 778
    - 1861, 779
    - 1862, 780
    - 1863, 781
    - 1864, 782
    - 1865, 783
    - 1866, 784
    - 1867, 785
    - 1868, 786
    - 1869, 787
    - 1870, 788
    - 1871, 789
    - 1872, 790
    - 1873, 791
    - 1874, 792
    - 1875, 793
    - 1876, 794
- Buiten verbaal gehouden stukken, B
  - Stukken betreffende de regeling van de eigendom en de begeveing der vicarieën en andere beneficiën "ad studia"., 1849-1855; 795; 1 omslag
  - Ontwerp van wet op het hoger onderwijs, opgesteld door H. van Vollenhoven en prof. Roorda., 1852-1853; 796; 1 omslag
  - Nota betreffende de relatie tussen het Evangelisch-Luthers Seminarium en de Hogeschool te Leiden, met bijlagen., 1856; 797; 1 omslag
  - Stukken betreffende de toepassing van het Koninklijk besluit van 2 december 1823 S. 49 op de beurzenstichtingen Vrouwe Constantia Johanna Rengers Leen en Dr. Burghard van den Bergh., 1863-1870; 798; 1 omslag
  - Stukkende betreffende het ontwerp van wet op het onderwijs in de beeldende kunsten., 1867 - 1869; 738; 1 omslag
  - Beschrijving van de inrichting van het industrieel onderwijs in België., 1869; 799; 1 katern
    Behoort bij exh. 6 januari 1870 no. 100, 5e afd.